福建連江地方法院刑事判決　　　　　　　　 94年度易字第1號
公　訴　人　福建連江地方法院檢察署檢察官
被　　　告　甲○○
上列被告因妨害名譽案件，經檢察官聲請簡易判決處刑（94年度
偵字第4 號），本院認不宜以簡易判決處刑而依通常程序審理，
判決如下：
    主  文
甲○○公然侮辱人，處拘役伍拾伍日，如易科罰金，以參佰元折
算壹日。
　　事  實
一、甲○○因與乙○○素有不合，於民國93年11月11日下午3 時
    10分許，甲○○基於公然侮辱乙○○之犯意，在不特定多數
    人得自由出入之連江縣南竿機場計程車排班處，以「老雞巴
    、臭雞巴、不要臉臭雞巴、臉皮厚不要臉、賤貨、臭貨、一
    百元即可脫褲子及馬祖女人被你丟光」等足以貶損名譽、人
    格及社會評價之穢語，侮辱乙○○。
二、案經乙○○訴由福建連江地方法院檢察署檢察官聲請簡易判
    決處刑。
　　理  由
一、訊據被告甲○○固坦承錄音帶錄到其於前揭時、地大聲說出
    「老雞巴、臭雞巴、不要臉臭雞巴、臉皮厚不要臉、賤貨、
    臭貨、一百元即可脫褲子及馬祖女人被你丟光」等穢語確有
    其事，惟矢口否認有何公然侮辱乙○○之犯行，辯稱：伊與
    乙○○並無恩怨，當時係伊接到不知名人士打電話辱罵伊，
    伊才大聲辱罵電話中之人，伊並非在辱罵乙○○，而當時伊
    並未看見證人丙○○在現場云云。經查，右揭犯罪事實，業
    據告訴人乙○○指訴綦詳，核與證人丙○○於本院審理中結
    證：其係計程車司機，時常至機場幫客人領貨，當日其係至
    機場幫朱清義、吳奇燦領貨，因時間較久其在偵查中記錯成
    幫沈萬文領貨，當日其有看見被告在乙○○之車門邊大聲辱
    罵等語相符，並有錄音帶及譯文附卷可參（見偵查卷93年度
    他字第25號卷第11頁），而證人丙○○當日有至機場幫朱清
    義、吳奇燦領貨，並有立榮航空貨運通知書附卷可參（見偵
    查卷94年度他字第1號第14頁、第15 頁），證人丙○○係計
    程車司機，因業務關係時常至機場幫客人領貨，證人丙○○
    於94年2 月3日出庭應訊時（參偵查卷94年度他字第1號第11
    頁），已歷時3 個月之久，證人丙○○於偵查中記錯客戶姓
    名，顯屬人之常情，是被告辯稱證人丙○○當日不在現場，
    顯屬無據；至被告於本院言詞辯論時始請求傳訊證人黃玉仙
    出庭作證，然本案事證已明，且歷經偵、審程序已有半年之
    久，被告於本院準備程序並未聲請傳訊證人黃玉仙，直至言
    詞辯論期日始請求傳訊證人黃玉仙作證，復未敘明其住居所
    ，是被告請求傳訊證人黃玉仙，即無必要，應予駁回。本案
    事證明確，被告上揭公然侮辱犯行，洵堪認定，應予依法論
    科。
二、核被告所為，係犯刑法第309條第1項公然侮辱罪。爰審酌被
    告僅因與告訴人素有不合，即以足貶損名譽之穢語在南竿機
    場大聲辱罵告訴人，對於告訴人名譽造成莫大損害，全然不
    思尋理性、和平方式溝通、協調，行為實屬不該，且矢口否
    認犯行，態度亦屬不佳，惟念及被告並無其他犯罪前科紀錄
    ，有臺灣高等法院被告全國前案紀錄表1 紙在卷可佐，素行
    尚稱良好等一切情狀，酌情量處如主文所示之刑，並諭知易
    科罰金折算標準。
據上論斷，應依刑事訴訟法第299條第1項前段、第452 條，刑法
第309條第1項、第41條第1項前段，罰金罰鍰提高標準條例第1條
前段、第2條，判決如主文。
本案經檢察官賴哲雄到庭執行職務。
中　　華　　民　　國　　94　　年　　8 　　月　　10　　日
                  刑事庭  審判長法　官　洪曉能
                                法  官  林惠君
                                法  官  張淑華
以上正本與原本無異
如不服本判決應於送達後10日內向本院提出上訴狀
中　　華　　民　　國　　94　　年　　8 　　月　　10　　日
   　　                     　　書記官　林長貴
附錄論罪科刑法條
中華民國刑法第309條
 (公然侮辱罪)
公然侮辱人者，處拘役或三百元以下罰金。
以強暴犯前項之罪者，處一年以下有期徒刑、拘役或五百元以下
罰金。
